【裁判字號】    97,易,561
【裁判日期】    971215
【裁判案由】    違反著作權法
【裁判全文】
臺灣宜蘭地方法院刑事判決               97年度易字第561號
公  訴  人  臺灣宜蘭地方法院檢察署檢察官
被      告  甲○○
上列被告因違反著作權法案件，經檢察官提起公訴（97年度偵字
第2541號），本院判決如下：
    主  文
甲○○共同擅自以重製之方法，侵害他人之著作財產權，處有期
徒刑肆月，如易科罰金，以新台幣壹仟元折算壹日，緩刑貳年。
    事  實
一、甲○○明知如巧連智2007年1月-7月之寶寶版、幼幼版、快
    樂版、成長版、學習版等視聽著作，係日商貝樂思股份有限
    公司著作權人享有著作財產權，現均仍於著作權存續期間內
    ，未經該公司之同意或授權，不得擅自重製或公開傳輸，且
    可預見其將上揭檔案置於網路空間上供人下載、試看，將使
    眾多未經著作財產權人同意或授權重製之人，得藉以非法重
    製及公開傳輸上開視聽著作，而侵害著作財產權。詎其仍與
    真實姓名、年籍均不詳之成年網友，共同基於重製及公開傳
    輸上開視聽著作物之犯意，未經上開著作財產權人之同意或
    授權，自民國96年10月至97年4月間，在宜蘭縣三星鄉○○
    路○段208巷50號居所內，利用其所有之電腦設備連接網際網
    路申請臺灣gogobox.com.tw網站以「yeai」為帳號之免費網
    站空間，透過整理不知名之網友上傳前揭未經著作財產權人
    同意或授權之檔案而重製置放在網址http://gogobox.com.
    tw/cheng0913之電子儲存空間內，復於伊莉討論區論壇、摩
    尼網社區以「huey0913」帳號刊登建立超連結至網址為
    http://gogobox.com.tw/cheng0913之電子儲存空間內，使
    不特定成年網友得以點選超連結至上開網址，得以開啟檔案
    以公開傳輸方式觀賞，或下載重製前開檔案，甲○○即以此
    方式與不特定成年網友共同公開傳輸、重製上開視聽著作，
    而侵害日商貝樂思股份有限公司著作財產權人之著作財產權
    。嗣於97年6月13日下午4時許為警循線查獲而查悉上情。
二、案經日商貝樂思股份有限公司訴由內政部警政署保安警察第
    二總隊第一大隊第二中隊報請臺灣宜蘭地方法院檢察署檢察
    官偵查起訴。
    理  由
一、訊據被告甲○○於警、偵訊及本院審理中，對於上開犯行均
    坦承不諱，核與告訴人代理人乙○○於警訊中指述情節相符
    ，復有摩尼網社區網路畫面列印資料、被告個人網頁「疏樓
    西風」列印資料、帳號huey0913之IP登入資料、告訴人蒐證
    列印之網路畫面列印資料等件在卷可佐。綜上所述，本件事
    證明確，被告犯行堪以認定，應依法論科。
二、核被告所為，係犯著作權法第91條第1項擅自以重製方式侵
    害他人著作財產權罪、同法第92條擅自以公開傳輸方式侵害
    他人著作財產權罪。被告與擅自透過網路上傳、下載之成年
    網友間，就上開犯罪有犯意之聯絡與行為之分擔，為共同正
    犯。又被告以提供超連結之方式，為共同重製及公開傳輸行
    為，侵害著作權人之著作財產權，為想像競合犯，應從一重
    之共同擅自以重製方式侵害他人著作權罪處斷。另按刑事法
    若干犯罪行為態樣，本質上原具有反覆、延續實行之特徵，
    立法時既予特別歸類，定為犯罪構成要件之行為要素，則行
    為人基於概括之犯意，在密切接近之一定時、地持續實行之
    複次行為，倘依社會通念，於客觀上認為符合反覆、延續性
    之行為觀念者，於刑法評價上，即應僅成立1罪，俾免有重
    複評價、刑度超過罪責與不法內涵之疑慮；學理上所稱「集
    合犯」之職業性、營業性或收集性等具有重複特質之犯罪均
    屬之，例如經營、從事業務、收集、販賣、製造、散布等行
    為概念者是，查本件被告基於公開傳輸、重製前開視聽著作
    之單一犯意，由其他網友將未獲授權之視聽著作上傳至網頁
    後，透過在其架設之網頁上張貼超連結之方式，再由不特定
    人自行點選觀賞，或是直接下載而重製於其等電腦硬碟或記
    憶體之內，其所犯係屬公開傳輸及重製，性質上與前述之「
    製造」、「散布」性質相似，因其行為客體為無體財產權，
    故以「重製」、「傳輸」定義，而被告上開行為同具反覆實
    施性質，且時間密接，手法相近，可認係實質上一罪。爰審
    酌被告未經著作財產權人之同意或授權，利用網際網路以供
    不特定網友得以觀看、下載前述告訴人之視聽著作，依其犯
    罪之動機、目的、手段、犯罪所生之損害，及犯罪後坦承犯
    行，態度良好等一切情狀，量處如主文所示之刑，及諭知易
    科罰金之折算標準，以示懲儆。查被告前未曾受有期徒刑以
    上刑之宣告，有卷附臺灣高等法院被告前案紀錄表可按，經
    此起訴審判，當知所警惕，信無再犯之虞，考量其尚有年幼
    子女需要撫養，本院認所宣告之刑以暫不執行為適當，併諭
    知緩刑2年，以啟自新。
據上論斷，應依刑事訴訟法第299條第1項前段，著作權法第91條
第1項、第92條，刑法第11條前段、第28條、第55條、第41條第1
項前段、第74條第1項第1款，判決如主文。
本案經檢察官郭欣怡到庭執行職務
中    華    民    國    97    年    12    月    15    日
                  刑事第四庭法  官  辜漢忠
以上正本證明與原本無異。
如不服本判決應於收受送達後十日內向本院提出上訴書狀，並應
敘述具體理由；其未敘述上述理由者，應於上訴期間屆滿後二十
日內向本院補提理由書(均須按他造當事人之人數附繕本)「切勿
逕送上級法院」。
                            書記官  許麗汝
中    華    民    國    97    年    12    月    16    日
附錄本案論罪科刑法條：
著作權法第91條第1項
擅自以重製之方法侵害他人之著作財產權者，處三年以下有期徒
刑、拘役，或科或併科新臺幣七十五萬元以下罰金。
著作權法第92條
擅自以公開口述、公開播送、公開上映、公開演出、公開傳輸、
公開展示、改作、編輯、出租之方法侵害他人之著作財產權者，
處三年以下有期徒刑、拘役、或科或併科新臺幣七十五萬元以下
罰金。


司法院資訊處製作；財團法人民間司法改革基金會備份。
